臺灣新北地方法院三重簡易庭民事裁定
　　　　　　　　　　　　　　　111年度重簡字第1720號
原      告  萊爾富國際股份有限公司

法定代理人  汪亦祥  


被      告  陳金鈴  





上列當事人間請求損害賠償等事件，本院裁定如下：
    主  文
本件移送臺灣士林地方法院。
    理  由
一、按當事人得以合意定第一審管轄法院，但以關於由一定法律
    關係而生之訴訟為限。前項合意，應以文書證之民事訴訟法
    第24條定有明文。所謂由一定法律關係而生之訴訟，係指本
    於一定權利義務關係而生之訴訟而言，凡特定權利義務關係
    之本體，以及本於該關係而生之權利義務關係，不問法律關
    係之種類、為現在或將來可能發生，均屬之，且當事人就雙
    方將來可能發生抽象不定之法律關係，概括的以合意定其管
    轄法院者，亦非法所不許。又民事訴訟法關於合意管轄之規
    定，除專屬管轄外，得排斥其他審判籍而優先適用（最高法
    院99年度台抗字第110號裁定意旨參照）。準此，當事人以
    書面約定就其等因契約爭執涉訟時合意定第一審管轄法院者
    ，除專屬管轄外，得排斥其他審判籍優先適用，當事人及法
    院均應受此合意之拘束，非當事人單方所得片面捨棄或變更
    。次按訴訟之全部或一部，法院認為無管轄權者，依原告聲
    請或依職權以裁定移送於其管轄法院，民事訴訟法第28條第
    1項亦有明文。
二、經查，原告因請求損害賠償等事件，聲請對被告核發支付命
    令，惟被告已於法定期間內對本院核發之支付命令提出異議
    ，即以原告支付命令之聲請，視為起訴而涉訟。又原告本件
    主張其前向被告承租被告所有坐落新北市○○區○○街000巷0號
    及6號1樓建物，同時另向第三人承租坐落新北市○○區○○街00
    0號1樓建物經營便利商店，承租期間自民國111年2月15日起
    至121年2月14日止，並於109年11月5日及109年11月4日與被
    告及第三人簽訂契約書時分別給付保證金新臺幣（下同）18
    0,000元及60,000元，詎被告未依約交付合於約定使用及收
    益之租賃標的，經原告催告補正未果，嗣原告於111年3月24
    日與債務人及第三人解除房屋租賃契約，被告應依房屋租賃
    契約第3條第3項將保證金180,000元無息返還予原告，並應
    依民法第227條規定賠償原告因解除房屋租賃契約賠付予第
    三人之損害賠償金額60,000元、裝潢工程費396,685元、水
    電工程費76,892元、結構安全證明及圖面繪製費用26,000元
    ，共計739,577元等節，經核原告上開請求，均係基於所主
    張被告違反民法第423條出租人義務而生，是本件自屬因租
    賃契約法律關係而生之訴訟，又依兩造間房屋租賃契約第12
    條約定：「因本契約所生之爭議，雙方同意以臺灣士林地方
    法院為第一審管轄法院」（見支付命令卷第13頁），可知兩
    造已有合意管轄之約定，依民事訴訟法第24條第1 項之規定
    ，本件即應由臺灣士林地方法院管轄。茲原告向無管轄權之
    本院起訴，自有違誤，爰依職權將本件移送於該管轄法院。
三、依民事訴訟法第28條第1項，裁定如主文。
中　　華　　民　　國　　111 　年　　9 　　月　　29　　日
    　　　　　　　三重簡易庭  法  官  洪任遠
以上正本係照原本作成。
如不服本裁定應於送達後10日內向本院提出抗告狀，並應繳納抗
告裁判費新臺幣1,000元。
      　　　　　　　　　　　　書記官  楊家蓉
中　　華　　民　　國　　111 　年　　9 　　月　　29　　日